臺灣高等法院刑事判決　　　　　　　　　　　　　　九十年度上訴字第三五一一號
　　上　訴　人
　　即　被　告　乙○○
　　選任辯護人　王存淦
右列被告因違反台灣地區與大陸地區人民關係條例等案件，不服台灣新竹地方法院八
十九年度訴字第五八七號，中華民國九十年九月六日第一審判決（起訴案號：台灣新
竹地方法院檢察署八十九年度偵字第一六一號、第一一三五號），本院判決如左：
    主  文
上訴駁回。
    事  實
一、乙○○明知偷渡來台之大陸地區人民，係未經許可入國，觸犯國家安全法第六條
    第一項之犯人，竟與甲○○（另案審理）及綽號「周哥」、「阿昌」（自稱「蔡
    振昌」）、「韓漢霖」，上開二人均係大陸地區人民）之不詳姓名、年籍成年男
    子，共同基於犯意聯絡，規劃使大陸地區女子非法偷渡進入台灣地區，並推由「
    周哥」出資，乙○○、甲○○、「阿昌」負責與在大陸之「韓漢霖」接洽偷渡事
    宜。嗣於民國八十八年八月二十七日，由「韓漢霖」安排五名大陸女子在大陸地
    區上船後偷渡來台，並於翌日凌晨，由乙○○在桃園市○○○路「周哥」所開設
    之「皇家天使ＫＴＶ」等候且作為擔保，甲○○、「阿昌」則前往桃園市某處以
    小客車接運上開大陸女子至桃園市○○○路上某檳榔攤交予「周哥」加以藏匿。
二、案經法務部調查局新竹縣調查站報請臺灣新竹地方法院檢察署檢察官偵查起訴。
    理  由
一、訊據上訴人即被告乙○○否認右揭犯罪事實，辯稱：伊並未參予規劃，也未做保
    ，只是陪甲○○到周哥那裡喝酒，事後才知道做保及偷渡等事云云。惟查：
    (一)被告於原審供稱：「這件事情都是甲○○提議的，甲○○說他一個人忙不過來
      ，要我幫他忙，我與他一起到中壢去找周哥，談偷渡大陸女子來台的事情」、
      「當初是說好要偷渡六名女子來台，實際上只有五名女子來台，甲○○與阿昌
      從周哥的店裡出發，並且向周哥拿大約六十萬台幣去接人，我當時與甲○○及
      阿昌一起到周哥那裡，之後，甲○○叫我留在周哥那裡，以免甲○○拿錢之後
      沒有交人。然後，甲○○與阿昌他們就去載偷渡客，事先他們有用電話聯繫，
      不過去哪裡載，我不知道。他們去二、三十分鐘後回來，帶回來五名偷渡的大
      陸女子，交給周哥。（原問：八十八年五、六月間，是否與甲○○及大陸人民
      韓漢霖、「周哥」、「老「四」等人計劃，偷渡大陸女子至台灣陪酒賣淫？）
      」（見原審卷第三二頁），且經原審提示通訊監察錄音譯文，並告以要旨，被
      告亦坦認該電話係其所打，堪認被告以事前明知甲○○及周哥計劃載運大陸女
      子非法進入台灣地區等情，否則何以關於細節知之甚詳。
    (二)共同被告甲○○於警訊、偵查時對於右揭事實，均坦承不諱，並稱：「因我與
      周哥、乙○○等人，共同引進周哥佔一半股份，我與乙○○各佔四分之一股份
      ，因我與乙○○錢不夠，所以將大陸女子帶至周哥住處（見一六一號偵查卷第
      三八頁），且證人廖炳漢亦證稱：甲○○曾邀請伊出資引進五名大陸女子共同
      經營應召站（見同上偵查卷第四八頁），丙○○亦稱：甲○○曾經引進偷渡大
      陸女子從事賣淫之工作（見同上偵查卷第四三頁至第四五頁）。
    (三)此外，且有匯款回執聯、便條紙各一紙、通訊監察作業報告表、錄音譯文及甲
      ○○自白書各一份在卷可稽（同上偵查卷第二七頁、第二八頁、第六四頁至第
      六七頁、第八三頁至第八五頁）。
(四)被告雖辯稱：事後才知做保一事，惟被告為成年人，依常情自應知悉做保情形
      ，被告既坦承當時其獨留店裡，由甲○○及阿昌去載運非法進入之大陸女子，
      係因避免甲○○拿錢之後不交人，已如前述，可見被告當時主觀上確實已有為
      甲○○做保之認識，非其所辯遭人利用。
    (五)共同被告甲○○於本院訊問時固證稱：關於當時與被告乙○○共同至周哥的店
      裡，由甲○○載女孩子等情，係被騙了等云云（見本院卷第六十六頁至第六十
      九頁），與其於警訊、偵查中所供相左，顯為迴護被告之詞，不足採信。
    (六)至被告確於八十八年十一月十三日搭機離境，至九十年四月二十三日始回國，
      固有內政部警政署入出境管理局出具之出入境記錄一紙在卷可按（本院卷第七
      十四頁、第七十五頁），惟本件發生日期為八十八年八月二十七日，當時被告
      仍在國內，自難憑為被告有利之認定，併予指明。
    綜上所述，本件事證明確，被告所辯為卸責之詞，不可採信，其犯行堪以認定。
二、核被告所為係犯刑法第一百六十四條第一項之藏匿人犯罪及違反台灣地區與大陸
    地區人民關係條例第十五條第一款之規定而犯同條例第七十九條第一項之使大陸
    地區人民非法進入台灣地區罪。被告與甲○○及不詳年籍、姓名之成年男子「阿
    昌」、「周哥」、「韓翰霖」間，就所犯使該五名大陸地區女子非法進入台灣地
    區並予藏匿之犯行，有犯意聯絡及行為分擔，均為共同正犯。又其所犯藏匿人犯
    罪及使大陸地區人民非法進入台灣地區罪間，有方法目的之牽連關係，應從一重
    之使大陸地區人民非法進入台灣地區罪處斷。
三、原審以被告罪證明確，依台灣地區與大陸地區人民關係條例第七十九條第一項、
    第十五條第一款，刑法第十一條前段、第二十八條、第一百六十四條、第五十五
    條，罰金罰鍰提高標準條例第一條前段規定，並審酌被告年富力強，不思以正當
    方式獲取財富，其所為本件犯行危害社會風氣及治安均甚鉅等情狀，量處有期徒
    刑一年，經核原判決認事用法，並無不合，量刑亦屬妥適。被告上訴猶據前詞指
    摘原判決不當，請求將原判決撤銷改判云云，為無理由，應予駁回。
據上論斷，應依刑事訴訟法第三百六十八條，判決如主文。
本案經檢察官吳慎志到庭執行職務。
中      華      民      國    九十一    年      一      月    二十五    日
                              臺灣高等法院刑事第二十四庭
    審判長法  官  陳  貽  男
                                        法  官  王  炳  梁
                                        法  官  李  世  貴
右正本證明與原本無異。
如不服本判決應於收受送達後十日內向本院提出上訴書狀，其未敘述上訴之理由者並
得於提起上訴後十日內向本院補提理由書（均須按他造當事人之人數附繕本）。
                                        書記官  魏  汝  萍
中      華      民      國    九十一    年      一      月    二十八    日
附錄本案論罪科刑法條全文
台灣地區與大陸地區人民關係條例第七十九條第一項：
違反第十五條第一款規定者，處五年以下有期徒刑、拘役或科或併科新台幣五十萬元
以下罰金。
台灣地區與大陸地區人民關係條例第十五條：
左列行為不得為之：
一、使大陸地區人民非法進入臺灣地區。
二、招攬臺灣地區人民未經許可使之進入大陸地區。
三、使大陸地區人民在臺灣地區從事未經許可或與許可目的不符之活動。
四、僱用或留用大陸地區人民在臺灣地區從事未經許可或與許可範圍不符之工作。
五、居間介紹他人為前款之行為。
刑法第一百六十四條第一項：
藏匿犯人或依法逮捕拘禁之脫逃人或使之隱避者，處二年以下有期徒刑、拘役或五百
元以下罰金。
